臺灣高等法院臺南分院刑事判決
111年度上易字第78號
上  訴  人  臺灣臺南地方檢察署檢察官
被      告  李天琦


上列上訴人因被告毀損等案件，不服臺灣臺南地方法院110年度
易字第570號中華民國110年12月6日第一審判決（起訴案號：臺
灣臺南地方檢察署110年度偵緝字第361號），提起上訴，本院判
決如下：
    主  文
原判決關於所處之刑，撤銷。
李天琦，累犯，處有期徒刑肆月，如易科罰金，以新臺幣壹仟元
折算壹日。
    理  由
壹、程序事項：
一、按刑事訴訟法第348條規定於民國110年6月16日公布，同年
    月18日生效施行，而本案係於111年2月8日繫屬本院，並非
    刑事訴訟法施行法第7之13條所規定仍適用修正前規定之案
    件，故應適用修正後刑事訴訟法第348條之規定，先予說明
    。又修正後刑事訴訟法第348條第3項規定：「上訴得明示僅
    就判決之刑、沒收或保安處分一部為之」。
二、查本件檢察官上訴意旨，認被告李天琦有多項前科，原審量
    刑過輕，並於本院審判期日陳明僅對量刑部分上訴（見本院
    卷第88頁)，且對於原判決（如附件）認定之犯罪事實及所
    引用之證據、理由、法條及罪名均同意，並無不服，檢察官
    並同意本院依照原審所判決之犯罪事實、證據、理由、引用
    法條及罪名為基礎，僅調查量刑證據及就刑度辯論（見本院
    卷第88頁）。依據前述規定，本院僅就原判決量刑妥適與否
    進行審理，至於原判決其他部分（含原判決認定之犯罪事實
    及罪名），則非本院審理範圍，先予指明。
三、被告於111年3月10日審判期日經合法傳喚，無正當理由未到
    庭，有本院送達證書及刑事報到單（見本院卷第53、85頁）
    在卷足參，爰不待其陳述逕行判決。　　
貳、上訴論斷之理由：
一、檢察官上訴意旨主張：被告李天琦有多項前科，告訴人黃亦
    棋之家人因教唆者尚未落網而活在恐懼之中，認原判決量刑
    過輕等語。
二、關於其他刑之加重事由：
　　被告曾因違反毒品危害防制條例、妨害自由等案件，先後經
    臺灣高雄地方法院以104年度簡字第3388號刑事判決判處有
    期徒刑3月確定、臺灣橋頭地方法院以105年度原訴字第10號
    刑事判決判處有期徒刑3月確定，再經臺灣橋頭地方法院以1
    06年度聲字第727號刑事裁定定應執行有期徒刑5月確定，於
    107年1月3日易科罰金執行完畢，有臺灣高等法院被告前案
    紀錄表（見本院卷第93-97頁)附卷可按，其於前開有期徒刑
    執行完畢後5年以內，故意再犯本件有期徒刑以上之罪，為
    累犯，且依司法院釋字第775號解釋意旨，審酌本案被告犯
    罪情節，並無因適用刑法第47條第1項規定加重最低本刑致
    無法處以最低法定本刑，而使其所受刑罰超過所應負擔罪責
    之罪刑不相當情形，是本案仍應依刑法第47條第1項規定加
    重其刑。
三、量刑撤銷改判之理由：
　　原判決以被告罪證明確，因而予以論罪科刑，固非無見。惟
    查：被告前因於108年11月29日持球棒砸擊他人自小客車之
    毀損犯行，於109年6月23日經臺灣橋頭地方法院以109年度
    簡字第619號刑事判決，判處有期徒刑3月確定；又因毀損案
    件，於109年10月8日經臺灣橋頭地方法院以109年度簡字第1
    653號刑事判決，判處有期徒刑4月確定等情，有臺灣橋頭地
    方法院109年度簡字第619號刑事判決及臺灣高等法院被告前
    案紀錄表(見本院卷第83-84、93-97頁)在卷可稽，被告猶不
    知悔改，仍再犯本案之毀損犯行，實有不該。原判決漏未審
    酌被告前揭前案紀錄所顯示品行非佳之情，因而量處被告有
    期徒刑3月，所為刑之量定，稍嫌過輕，容有未洽。檢察官
    上訴意旨，認原審量刑過輕，為有理由，原審量刑既有違誤
    ，自屬難以維持，自應由本院將原判決關於所處之刑，予以
    撤銷改判，期臻妥適。
四、量刑：
　　爰審酌被告有前揭所載毀損案件之前案紀錄，堪認其品行
    非佳，仍不知悔改，再犯本案之毀損犯行，且被告與告訴人
    並不認識，竟僅因貪圖不法報酬，即前往告訴人住宅潑灑紅
    漆，致告訴人心生畏懼且受有財產損害，法治觀念淡薄，行
    為實有不當；惟念被告犯後坦承犯行，態度尚可，兼衡被告
    之犯罪動機、目的、手段、犯罪所生危害，未能供出委託其
    前往告訴人住宅潑灑紅漆之成年共犯，迄未與告訴人和解或
    賠償告訴人所受損害，及其自陳○○肄業之智識程度，未婚、
    無子女、在○○工作、父母均在、收入需給父母親生活費之家
    庭生活狀況等一切情狀，就其所犯刑法第354條之毀損他人
    物品罪，量處如主文欄第2項所示之刑，並諭知易科罰金之
    折算標準。
據上論斷，應依刑事訴訟法第369條第1項前段、第371條、第364
條、第299條第1項前段，刑法第305條、第354條、第47條第1項
、第41條第1項前段，判決如主文。
本案經檢察官許友容提起公訴，檢察官羅瑞昌提起上訴，檢察官
曾昭愷到庭執行職務。
中　　華　　民　　國　　111 　年　　3 　　月　　17　　日
                  刑事第四庭    審判長法　官  郭玫利
                                      法　官  曾子珍
                                      法　官  陳金虎
以上正本證明與原本無異。
不得上訴。
　　　　　　　　　　　　　　　　　　　書記官  蘇文儀
中　　華　　民　　國　　111 　年　　3 　　月　　17　　日
附錄本案論罪科刑法條：
中華民國刑法第305條：
以加害生命、身體、自由、名譽、財產之事恐嚇他人，致生危害
於安全者，處2年以下有期徒刑、拘役或9千元以下罰金。
中華民國刑法第354條：
毀棄、損壞前二條以外之他人之物或致令不堪用，足以生損害於
公眾或他人者，處2年以下有期徒刑、拘役或1萬5千元以下罰金
。